# 请教陈版，含有重大融资成分的收入确认账务处理

提问人：lcj2 时间：2022-03-16 21:06:58
我司销售一批货物，不含税价格 2640 万元(含利息 240 万），分三年 12 期支付，客户付款时留5%作为质保金，质保期： 18 个月或者运行 3500 小时（以先到时间为准），在计算实际利率的时候是否应该按照 2400/12=200-10作为每期回款金额计算实际利率，按照每期的质保金 10 万元从长期应收款转到合同资产，设备已经在第一期全部完成交付

回答人：chenyiwei
可以这样理解。通常理解质保金是不包含重大融资成分的，单列为合同资产且不折现。由于质保期 18 个月，故该项合同资产应列报为其他非流动资产（ 12 个月内时列报为一年内到期的非流动资产）。